【裁判字號】    99,簡上,234
【裁判日期】    991029
【裁判案由】    竊盜
【裁判全文】
臺灣臺南地方法院刑事判決             99年度簡上字第234號
上  訴  人
即  被  告  丁○○
上列上訴人因竊盜案件，不服本院民國99年5月19日99年度簡字
第1240號第一審簡易判決（聲請簡易判決處刑案號：99年度偵字
第1175號），提起上訴，本院管轄之第二審合議庭判決如下：
    主  文
上訴駁回。
    事  實
一、丁○○於民國98年8月17日下午1時許，前往臺南市○○路○
    段181號自助洗衣店，拿取自己洗烘之衣物，臨走之際，見
    乙○○清洗完畢之衣物置於店門口兌幣機旁之第1台洗衣機
    內尚未取走，竟意圖為自己不法所有，徒手竊取乙○○所有
    之內衣1件、內褲3件，得手後逕行離去。嗣乙○○前往拿取
    衣物時，察覺上開內衣褲失竊，商請該店負責人甲○○調閱
    店內監視器畫面，查知係被告所為，然因不知被告真實姓名
    年籍而未報警，僅翻拍監視器錄得之作案影像畫面存證，嗣
    於98年12月7日發現丁○○出現於該自助洗衣店內，乃報警
    處理，始查獲上情。
二、案經乙○○訴由臺南市警察局第五分局報請臺灣臺南地方法
    院檢察署檢察官偵查後聲請簡易判決處刑。
    理  由
一、本判決下列引用之證據資料，有關傳聞證據部分，業經檢察
    官及被告同意作為本案證據使用，本院審酌該等證據作成時
    之情況，無何取證之瑕疵或其他不當情事，依刑事訴訟法第
    159條之5第1項之規定，具有證據能力，合先敘明。
二、訊據被告丁○○固坦承其有於98年8月17日下午1時許，前往
    臺南市○○路○段181號自助洗衣店，拿取自己洗烘之衣物
    ，而卷附監視器翻拍照片中之人，確為其本人無誤，惟矢口
    否認犯行，辯稱：我沒有拿被害人的內衣褲，我只是去拿我
    自己的衣服云云。經查：
（一）被害人高雯捷於上開時、地，失竊內衣1件、內褲3件，經
      調閱監視錄影畫面，查知係被告所為，嗣於98年12月7日
      發現被告再次現身，始報警查獲等事實，業據證人高雯捷
      於警詢、偵訊時證述綦詳。而關於觀看監視錄影內容，證
      人高雯捷於偵查中證稱：監視畫面顯示，被告先至大型洗
      衣機（位於店內後方）拿自己的衣服，拿完後再到另一台
      大型洗衣機拿衣服，之後再至我使用之1號洗衣機（即置
      於店門口兌幣機旁之第1台洗衣機）拿我的內衣褲等語，
      並繪製現場圖1紙附卷；證人即該自助洗衣店負責人甲○
      ○於偵訊時亦證稱：我有與被害人一起觀看監視畫面，被
      告確實有去偷被害人的衣服，被告並沒有將裡面的衣服全
      部拿出來，是挑幾件拿出來的，當天被告有到店裡烘衣服
      ，但他拿完自己的衣服後，要離開時，再去挑濕的衣服，
      被告確實是從大型烘乾機取出他自己的衣服（如被害人所
      繪現場圖之標示處），之後再至1號洗衣機拿被害人的衣
      服等語，於本院再次結證：我看到被告到烘衣機拿衣服後
      ，要走出店門時，瞄到兌幣機旁邊的洗衣機有他人內衣褲
      ，就走過去打開拿取內衣褲，被告並未將全部衣物取走，
      是挑選衣物拿出，只拿走內衣褲等語，是證人高雯捷、甲
      ○○所證詳盡一致，並有監視錄影翻拍照片6張在卷為佐
      ，上開證詞，洵堪採信。
（二）被告坦承其有於前揭時間，至該自助洗衣店拿取衣物，監
      視錄影翻拍照片中之人為其本人無誤，則參照證人高雯捷
      、甲○○前開所證，被告辯稱其當時僅係拿取自己之衣物
      ，並未竊取被害人之內衣褲云云，顯無可採。再被告於本
      院供稱其當天有洗衣、有烘衣，先拿烘乾之衣物，再至店
      門口兌幣機旁之第1台洗衣機，拿完全部衣服即離開，未
      再走回店內等語，惟觀之卷附6張監視錄影翻拍照片所示
      ，錄得被告於店內手提兩只裝滿衣物塑膠袋之畫面，果如
      被告所述拿取洗烘衣物之順序，及最後所拿取之洗衣機位
      置在店門口，拿取完畢立即離開，衡情，理應無法錄得上
      開畫面，足見被告所述不實。由上開翻拍照片，被告於店
      內時，雙手所提2只塑膠袋既均已裝滿衣物，卻又走向店
      門口兌幣機旁之第1台洗衣機拿取衣服，顯係臨走之際，
      瞄見被害人衣物而起意行竊，益徵證人高雯捷、甲○○所
      證，核屬真實無誤。
（三）綜上，本件事證已臻明確，被告犯行，洵堪認定，應依法
      論科。
三、核被告所為，係犯刑法第320條第1項之竊盜罪。原審以罪證
    明確，判處被告拘役40日，並諭知易科罰金之折算標準，核
    其認事用法均無違誤，本院審酌被告心存僥倖，趁四下無人
    之際，竊取他人之內衣褲，所為毫無可取，且犯後否認犯行
    ，態度不佳，惟無何犯罪前科，有其前案紀錄表可稽，及所
    竊財物價值非鉅等一切情狀，認原審量處上開刑度，堪稱妥
    適，被告上訴意旨仍執陳詞，否認犯罪，指摘原判決不當，
    為無理由，應予駁回。
據上論斷，應依刑事訴訟法第455條之1第1項、第3項、第368條
，判決如主文。
本案經檢察官丙○○到庭執行職務。
中    華    民    國    99    年    10    月    29    日
                  刑事第九庭    審判長法  官  林彥君
                                      法  官  莊玉熙
                                      法  官  周宛瑩
以上正本證明與原本無異。
本件不得上訴。
                                      書記官  黃傳鈞
中    華    民    國    99    年    10    月    29    日
附錄論罪法條：
中華民國刑法第320條
（普通竊盜罪、竊佔罪）
意圖為自己或第三人不法之所有，而竊取他人之動產者，為竊盜
罪，處5年以下有期徒刑、拘役或5百元以下罰金。
意圖為自己或第三人不法之利益，而竊佔他人之不動產者，依前
項之規定處斷。
前二項之未遂犯罰之。

司法院資訊處製作；財團法人民間司法改革基金會備份。
